【裁判字號】    97,上訴,1715
【裁判日期】    970610
【裁判案由】    毒品危害防制條例
【裁判全文】
台灣高等法院刑事判決                97年度上訴字第1715號
上  訴  人
即  被  告  甲○○
指定辯護人  本院公設辯護人  郭書益
上列上訴人因違反毒品危害防制條例案件，不服台灣板橋地方法
院九十六年度訴字第二七一０號，中華民國九十七年二月十五日
第一審判決（起訴案號：台灣板橋地方法院檢察署九十六年度偵
字第一四四四九、一四四五０號），提起上訴，本院判決如下：
    主  文
上訴駁回。
    事實及理由
一、本案經本院審理結果，認原判決以上訴人即被告甲○○犯毒
    品危害防制條例第四條第二項販賣第二級毒品三罪，分別判
    處有期徒刑七年二月，且定其應執行刑為有期徒刑十年；各
    次販毒所得新台幣（下同）一千元、一千五百元、五百五十
    元沒收，如全部或一部不能沒收時，以其財產抵償之。核其
    認事用法及量刑均無不當，應予維持，並引用原判決（如附
    件）關於被告部分記載之事實、證據及理由。（另原判決事
    實欄應補充記載：被告係基於「營利之意圖」而販賣第二級
    毒品。理由欄應補充說明：本件雖因被告於原審翻供否認販
    賣犯行及被告販入毒品之來源者僅有綽號「海源」代稱，致
    無法細查被告實際利得與價差。惟按販賣第二級毒品係違法
    行為，非可公然為之，故僅知來源者之綽號，並未違反常理
    ；再者，毒品並無公定之價格，不論任何包裝，均可任意分
    裝增減分量，而每次買賣之價量，亦可能隨時依雙方間之關
    係深淺、資力、需求量及對行情之認知、來源是否充裕、查
    緝是否嚴緊，購買者被查獲時供述購買對象之可能性風險之
    評估等而異其標準，非可一概而論。販賣之利得除經坦承犯
    行或價量俱臻明確外，委難察得實情；惟販賣者從價差或量
    差中牟利方式雖異，但其意圖營利之非法販賣行為則同一。
    是除非別有事證，足認係按同一價量委買、轉售或無償贈與
    ，確未牟利外，尚難執此遽認非法販賣之證據有所未足，致
    使知過坦承者難辭重典，飾詞否認者反得僥倖，而失情理之
    平。又參酌第二級毒品取得不易，且其交易為政府懸為嚴予
    取締之犯罪，以本件而論，被告被查獲販賣之次數、對象均
    非單一，且由認定之實際交易事實，其當有營利販賣之意圖
    ，至為灼然。）。
二、被告上訴意旨略以：被告與張坤福、王俊昆係一起合資購買
    毒品施用，被告並無販賣毒品予彼二人之犯行。且被告向藥
    頭購買毒品時，彼二人均在場，被告並無從中得利之可能。
    又張坤福原受僱於被告，九十六年三月間遭被告解僱，因此
    懷恨在心，聯同王俊昆一起陷害被告云云。
三、惟查：
  (一)被告有原判決事實一所載，先後販賣第二級毒品安非他命予
    張坤福二次，並非與張坤福合資購買；至於販賣予王俊昆一
    次部分，亦係張坤福代王俊昆向被告購買（該部分張坤福另
    經原審判處幫助施用第二級毒品罪刑確定），並非由張坤福
    自行向毒品來源者購買等情，已據原判決說明其認定之依據
    及判斷之理由。被告於本院審理時仍執前詞，辯稱係合資購
    買云云，自非可採。
  (二)又被告辯稱張坤福因遭其解僱，故懷恨在心，而聯同王俊昆
    一起設詞陷害被告云云。經查，被告於獲案之初，在警詢時
    稱：張坤福係九十六年六月二十一日始到被告公司上班等語
    （見第一四四四九號偵查卷第十頁），且被告於警詢時及偵
    查時均坦認販賣安非他命予張坤福屬實（見同上偵查卷第十
    一、五一頁），並未提及張坤福有挾怨報復情事。是被告於
    本院審理時始空言指稱其與張坤福間有宿怨云云，即非可採
    。何況張坤福、王俊昆於原審審理時均翻異原先指認被告係
    販賣毒品者之詞，改為附和被告之說詞，足見彼二人尚有迴
    護被告之舉，則彼二人最初指認被告時，顯非出自蓄意陷害
    而為，亦屬至明。
四、從而，被告上訴意旨所指各節，均非可採。被告執以指摘原
    判決關於其部分不當云云，為無理由，其上訴應予駁回。
據上論斷，應依刑事訴訟法第三百六十八條、第三百七十三條，
判決如主文。
本案經檢察官游明仁到庭執行職務。
中    華    民    國    97    年    6     月    10    日
                  刑事第二十庭審判長法  官  楊貴雄
                                    法  官  鄧振球
                                    法  官  林立華
以上正本證明與原本無異。
如不服本判決，應於收受送達後十日內向本院提出上訴書狀，其
未敘述上訴之理由者並得於提起上訴後十日內向本院補提理由書
（均須按他造當事人之人數附繕本）。
                                    書記官  廖月女
中    華    民    國    97    年    6     月    11    日
附錄：本案論罪科刑法條全文
毒品危害防制條例第4條第2項
製造、運輸、販賣第二級毒品者，處無期徒刑或 7年以上有期徒
刑，得併科新台幣7百萬元以下罰金。


司法院資訊處製作；財團法人民間司法改革基金會備份。
